【裁判字號】    92,訴,282
【裁判日期】    920703
【裁判案由】    違反毒品危害防制條例
【裁判全文】
臺灣屏東地方法院刑事判決                          九十二年度訴字第二八二號
    公  訴  人  臺灣屏東地方法院檢察署檢察官
    被      告  甲○○
右列被告因違反毒品危害防制條例案件，經檢察官提起公訴（九十二年度毒偵字第一
三０號），本院判決如左：
    主  文
甲○○連續施用第一級毒品，累犯，處有期徒刑壹年貳月；扣案之削尖吸管壹支沒收
之。又施用第二級毒品，累犯，處有期徒刑肆月；扣案之第二級毒品安非他命毛重零
點零伍公克沒收銷燬之。應執行有期徒刑壹年伍月，扣案之削尖吸管壹支沒收之，扣
案之第二級毒品安非他命毛重點零伍公克沒收銷燬之。
    事  實
一、甲○○前於民國八十九年因違反毒品危害防制條例案件，經法院判處有期徒刑六
    月，九十年八月九日入監，九十一年二月八日甫執行完畢。而其因施用第一級毒
    品案件，經法院裁定觀察勒戒，認無繼續施用毒品傾向，由臺灣高雄地方法院檢
    察署檢察官於八十九年六月二十日，以八十九年度毒偵字第四０七七號為不起訴
    處分確定後，復因施用第一級毒品案件，經法院裁定觀察勒戒，認有繼續施用毒
    品傾向，經臺灣屏東地方法院檢察署檢察官聲請強制戒治，並提起公訴，法院以
    八十九年度易字第一五七五號判處有期徒刑六月確定，並裁定令入戒治處所施以
    強制戒治，該強制戒治因實施成效良好，停止戒治，九十年八月九日出所，續為
    有期徒刑之執行。詎被告竟不知悔改，復基於施用第一級毒品海洛因之概括犯意
    ，自九十一年四月中旬某日起至九十二年一月七日下午某時止在屏東縣內埔鄉○
    ○村○○路四一七號住處，使用削尖吸管一支施用海洛因多次。又於九十二年一
    月九日下午五時三十分許採尿回溯九十六小時內某時，另基於施用第二級毒品安
    非他命之犯意，在同前住處，施用第二級毒品安非他命一次。嗣經警持搜索票前
    往甲○○前開屏東縣內埔鄉○○村○○路四一七號住處搜索，扣得安非他命毛重
    ０．０五公克、削尖吸管一支，及夾鍊帶一個，並採集其親排尿液送驗因而查獲
    上情。
二、案經屏東縣警察局屏東分局報請臺灣屏東地方法院檢察署檢察官偵查起訴。
    理  由
一、訊據被告甲○○對於右揭犯罪事實均坦承不諱，且有扣案之安非他命毛重０．０
    五公克及削尖吸管一支等物足資佐證，該安非他命經依聯勤二０四廠製造之煙毒
    檢驗Ａ包試劑初步檢驗結果，呈安非他命反應，有屏東縣警察局屏東分局查獲涉
    嫌毒品危害防制條例案毒品初步鑑驗報告單在卷可參，而其親排尿液經送驗呈甲
    基安非他命及嗎啡陽性反應，有九十二年三月二十一日長榮大學濫用藥物檢驗確
    認報告一件在卷可憑，被告自白堪認與事實相符，其於右揭時、地連續施用第一
    級毒品海洛因及施用第二級毒品安非他命之犯行已堪認定。被告前因施用毒品案
    件，經法院裁定觀察勒戒，認無繼續施用毒品傾向，由臺灣高雄地方法院檢察署
    檢察官為不起訴處分確定後，復因施用第一級毒品案件，經法院裁定觀察勒戒，
    認有繼續施用毒品傾向，經臺灣屏東地方法院檢察署檢察官聲請強制戒治，並提
    起公訴，法院以八十九年度易字第一五七五號判處有期徒刑六月確定，，有不起
    訴處分書、起訴書、刑事判決書、臺灣屏東地方法院檢察署刑事資料查註紀錄表
    、全國施用毒品案件紀錄表、受觀察勒戒人毒品及前科紀錄簡列表、臺灣高等法
    院被告全國前案紀錄表及臺灣屏東地方法院法務部在監在押資料表各一件在卷可
    按。被告三犯上開施用第一級毒品海洛因、第二級毒品安非他命之犯行已臻明確
    ，應依法論科。
二、按海洛因及安非他命分別為毒品危害防制條例第二條第二項第一款、第二款所定
    之第一級及第二級毒品，不得非法持有、施用。核被告甲○○所為，係犯毒品危
    害防制條例第十條第一項施用第一級毒品罪及同條第二項施用第二級毒品罪。公
    訴人雖未起訴被告自九十一年四月中旬某日起至九十二年一月六日止（不包括九
    十二年一月九日採尿回溯七十二小時內某時之一次）之施用第一級毒品犯行，惟
    該部分與起訴部分有連續犯之裁判上一罪關係，本院自得併予審理，附此敘明。
    被告持有海洛因及安非他命行為，為施用之高度行為所吸收，均不另論罪。又被
    告上開連續多次施用第一級毒品海洛因犯行，時間緊接，犯罪構成要件相同，顯
    係基於概括犯意反覆為之，為連續犯，應依刑法第五十六條之規定論以連續施用
    第一級毒品罪，並依法加重其刑。被告所犯上開連續施用第一級毒品及施用第二
    級毒品二罪，犯意各別，行為互殊，罪名互異，應予分論併罰。又被告前因違反
    毒品危害防制條例案件，經法院判處有期徒刑六月，九十年八月九日入監，九十
    一年二月八日甫執行完畢，有台灣屏東地方法院檢察署刑案資料查註紀錄表、臺
    灣高等法院被告全國前案紀錄表及臺灣屏東地方法院法務部在監在押資料表各一
    件在卷可按，其於五年之內再犯有期徒刑以上刑之本罪，為累犯，應依法加重其
    刑。爰審酌被告年值青壯竟不思進取，前因施用毒品犯行經法院裁定觀察勒戒、
    強制戒治，甫經法院判處有期徒刑六月確定並執行完畢，猶不知警惕，變本加厲
    ，再犯本件施用第一級毒品及第二級毒品之罪，亟待矯治，而施用毒品係屬自戕
    行為並未損害於他人，及其犯罪後坦承犯行，犯罪後態度尚佳等一切情狀，分別
    量處如主文所示之刑，併定其應執行之刑，以示儆懲。扣案安非他命毛重０．０
    五公克為查獲之毒品，應依毒品危害防制條例第十八條第一項之規定，宣告沒收
    銷燬之。扣案之削尖吸管一支為被告所有，業經其供明在卷，且係供施用第一級
    毒品海洛因之犯罪所用，爰依刑法第三十八條第一項第二款之規定宣告沒收之。
    至於扣案之夾鏈袋被告否認其所有，且無其他證據足資證明為其所有，依法自無
    從為沒收之諭知，附此敘明。
據上論斷，應依刑事訴訟法第二百九十九條第一項前段，毒品危害防制條例第十條第
一項、第二項、第十八條第一項，刑法第十一條、第五十六條、第四十七條、第五十
一條第五款、第三十八條第一項第二款，判決如主文。
本案經檢察官劉俊儀到庭執行職務
中      華      民      國      九十二      年      七      月    三    日
                                      臺灣屏東地方法院刑事第三庭
                                          審判長法  官  蔡國卿
                                                法  官  洪乙心
                                                法  官  李淑惠
右正本證明與原本無異。
對於本判決如有不服應於收受送達後十日內向本院提出上訴書狀上訴於台灣高等法院
高雄分院並按他造當事人之人數附具繕本。
                                          書記官   魏慧夷
中      華      民      國      九十二      年        七    月 三       日
附錄論罪法條
毒品危害防制條例第十條
施用第一級毒品者，處六月以上五年以下有期徒刑。
施用第二級毒品者，處三年以下有期徒刑。


司法院資訊處製作；財團法人民間司法改革基金會備份。
